【裁判字號】    95,簡上,223
【裁判日期】    950516
【裁判案由】    竊盜
【裁判全文】
臺灣高雄地方法院刑事判決             95年度簡上字第223號
上  訴  人
即  被  告  丙○○
上列上訴人因被告竊盜案件，不服本院中華民國95年1 月23日95
年度簡字第541 號第一審判決（聲請簡易判決處刑案號：94年度
偵字第2496號），提起上訴，本院判決如下：
    主  文
上訴駁回。
    事  實
一、丙○○曾於民國91年因偽造文書案件，經本院以92年度訴字
    第23號判處有期徒刑6 月確定，於95年4 月21日易科罰金執
    行完畢（未成累犯），基於意圖為自己不法所有之犯意，於
    94 年2月3 日上午11時許，夥同不知情之林金作（已另為不
    起訴處分確定），共同駕駛車牌號碼不詳之拖吊貨車，前往
    甲○○向蘇寶泰所承租用以堆放塑膠射出機械組裝零件、位
    於高雄縣路竹鄉○○路1150號之「寶泰鐵工廠」，將甲○○
    所有重約7150公斤之零件1 批吊上貨車後，載往位於高雄縣
    岡山鎮○○○路226 號「總鑫有限公司」之不知情資源回收
    商處，以每公斤新台幣（下同）7.1 元之價格出售，得款共
    計50765 元，供己花用殆盡。嗣經甲○○前往「寶泰鐵工廠
    」而發現該批零件遭竊後，經詢問蘇寶泰後始查知上情。
二、案經甲○○訴由高雄縣政府警察局湖內分局報告台灣高雄地
    方法院檢察署檢察官聲請簡易判決處刑。
    理  由
一、程序部分
 （一）按被告以外之人於審判外之言詞或書面陳述，除法律有
       規定者外，不得作為證據，刑事訴訟法第159 條固定有
       明文，惟被告以外之人於審判外之陳述，雖不符同法第
       159 條之1 至之4 規定，而經當事人於審判程序同意作
       為證據，法院審酌該言詞陳述或書面陳述作成時之情況
       ，認為適當者，亦得為證據。又當事人、代理人或辯護
       人於法院調查證據時，知有第159 條第1 項不得為證據
       之情形，而未於言詞辯論終結前聲明異議者，視為有前
       項之同意，此亦據同法159 條之5 規定甚明。查甲○○
       、林金作、蘇寶泰、陳泰蘭於警詢中之陳述，雖為被告
       以外之人於審判外之言詞，屬於傳聞證據，惟檢察官及
       被告於本院準備程序及審判程序均未對於上開證人於司
       法警察調查中所為之陳述爭執證據能力，本院審酌上開
       言詞及書面陳述作成時之證據取得過程並無瑕疵，且與
       待證事實具有關連性等情況，認為適當，應認依刑事訴
       訟法第159 條之5 第1 項之規定，得為證據，而有證據
       能力。
 （二）次按前揭刑事訴訟法第159 條之5 之規定，係以被告以
       外之人於審判外之陳述不符合同法第159 條之1 至第159
       條之4 有關傳聞法則例外規定之情形，且該陳述須經法
       院審酌作成時之情況，認為適當時，始有其適用。此所
       謂「審酌該陳述作成時之情況，認為適當」者，係指依
       各該審判外供述證據製作當時之過程、內容、功能等情
       況，是否具備合法可信之適當性保障，加以綜合判斷而
       言；倘法院審酌結果，認為該違背法定程序屬證據相對
       排除法則，但其情節重大，或其可信度明顯過低之情事
       者，即應認其欠缺適當性，仍不具證據能力，而不得作
       為證據。至同法第158 條之3 規定：「證人、鑑定人依
       法應具結而未具結者，其證言或鑑定意見，不得作為證
       據」，其立法理由乃在擔保該證言或鑑定意見，係據實
       陳述或公正誠實之可信性，故未依法具結者，依證據絕
       對排除法則，當然無證據能力，而不得作為證據，自不
       得因當事人於審判程序之同意，逕認該未經具結之證言
       或鑑定意見，亦得作為證據，此於適用同法條即第159
       條之5 第2 項所定「視為有前項之同意」之情形者，亦
       應受上揭第158 條之3 規定之限制。查被害人甲○○及
       不知情之林金作於檢察官偵查中之供述，未具結擔保供
       述之可信性，依法不具證據能力，自不得作為證據，惟
       仍得作為彈劾渠等供述之真實性。
二、實體部分
（一）訊據上訴人即被告丙○○固不否認有與不知情之林金作共
      同將告訴人甲○○所有置放在高雄縣路竹鄉○○路1150號
      之「寶泰鐵工廠」內重約7150公斤之零件1 批，出售予位
      於高雄縣岡山鎮○○○路226 號「總鑫有限公司」之不知
      情資源回收商，得款50765 元供己花用等情，惟辯稱係告
      訴人甲○○託其出賣系爭零件，並告知變賣所得先自行花
      用，有證人乙○○可資佐證等語，惟查：
   1、被告與林金作共同於94年2 月3 日上午11時將甲○○所有
      置放在其向蘇寶泰承租之工廠內零件一批變賣予「總鑫有
      限公司」資源回收商陳素蘭，得款50765 元，得款後供己
      花用等情，業據被告於警詢、偵查中及本院審理時均坦承
      不諱，復有證人林金作、蘇寶泰、陳泰蘭於警詢證述情節
      相符，並有地磅代秤單1 紙附卷可查，被告就此部分之自
      白與事實相符，堪信為真實。
   2、被告雖辯稱係甲○○委託其出售系爭零件云云，惟告訴人
      甲○○於警詢中否認有委託被告出售零件等情，並供述系
      爭零件業已出售給他人，不可能再讓被告出賣等語，且被
      告於94年3 月17日第一次警詢時對於何時甲○○有委託其
      出賣系爭零件供稱不記得，且無人證或證據足資證明等語
      ，於偵查中亦未供述有何證據證明甲○○確實有委託出售
      系爭零件等情，並供述「賣完後老闆找不到那批貨」等語
      ，倘若甲○○確實有委託被告出售系爭零件，又豈會於售
      出後尋找系爭零件？顯非事理之常；再從被告在警詢中就
      出售系爭零件所得價款之處理，被告係供述因聯絡不到甲○○即先花用等語，又於偵查中供述要還給甲○○出售系
      爭零件之價款5 萬多元等語，顯與被告於本院審理時供述
      甲○○因積欠其工資，故事先交代售出系爭零件之款項，
      可以先拿花用云云，前後供述並非一致，且有矛盾之處，
      倘若被告於本院審理時所述為真，被告於警詢中何以稱係
      因找不到甲○○始挪用售出系爭零件之款項？再者，若甲○○確實積欠被告工資並事先允諾以出售系爭零件所得款
      項相抵，被告何以於偵查中供述願意將5 萬多元之款項還
      給甲○○？末查，本件甲○○所以發現系爭零件不見，係
      證人蘇寶泰告知始得知悉，此據證人蘇寶泰供述在卷，倘
      若甲○○確有委託被告出售系爭零件乙節，甲○○自應清
      楚知悉零件之去向，而非經由蘇寶泰告知始知此事，綜上
      ，足認被告上開所辯並不足採。
   3、至於證人乙○○於本院審理時雖證述係甲○○委託被告出
      售系爭零件云云，惟被告於第一次警詢時即供述沒有人證
      足資證明甲○○有委託出售系爭零件一事，惟證人乙○○
      卻證述係甲○○在她家委託被告出售系爭零件，故其知悉
      云云，倘若確有此事，何以被告於警詢中毫無所悉，並於
      偵查中亦未提出此證人供檢察官查證？另外，證人乙○○
      證述係被告不願拿出錢與甲○○投資買機器，甲○○方才
      出面告被告云云，亦顯與被告於準備程序中供述係甲○○
      將系爭零件又出售予其友人，故被迫出面提出竊盜告訴等
      語有違，是以，證人乙○○於本院審理時之證述，其真實
      性存有疑義，自難為有利於被告之認定。
   4、綜上所述，本件事證明確，被告竊盜犯行已堪認定。至於
      被告聲請傳喚證人甲○○到庭作證，欲證明甲○○有委託
      其出售系爭零件乙節，查前開證人，經本院2 次合法傳喚
      ，均未到庭，有送達證書及審理期日報到單在卷可稽，而
      甲○○於警詢業已陳明並無委託被告出售零件乙節，而於
      偵查中亦為相同陳述，足認其於警詢中所述為真，又被告
      本件竊盜犯行，事證已臻明確，業經論述如前，是上開證
      據，已無再予調查之必要，併予敘明。
三、核被告所為，係犯刑法第320 條第1 項之普通竊盜罪。本件
    原審以被告罪證明確，予以論罪科刑，並就量刑部分，審酌
    被告不思以正當途徑獲取財物，竟竊取他人財物，所竊財物
    變賣得款新臺幣50765 元，業經被告花用殆盡，及其犯罪之
    動機（一時貪念）、目的、智識程度（國小畢業）、手段、
    犯後態度等情，量處有期徒刑4 月，並諭知易科罰金之折算
    標準，其認事用法俱無不合，量刑亦甚妥適，被告以並無竊
    盜犯行為由提起上訴，指摘原判決不當，並無可採，其上訴
    為無理由，應予駁回。
據上論斷，依刑事訴訟法第455 條之1 第1 項、第3 項、第368
條，判決如主文。
本案經檢察官黃雯麗到庭執行職務。
中    華    民    國    95    年    5     月    16    日
                  鳳山刑事第二庭  審判長法  官  邱明弘
                                        法  官  譚德周
                                        法  官  廖建瑜
以上正本證明與原本無異。
不得上訴。
                                        書記官  賴朱梅
中    華    民    國    95    年    5     月    17    日


司法院資訊處製作；財團法人民間司法改革基金會備份。
